臺灣臺南地方法院刑事判決　　　　　　　94年度易緝字第10號
公　訴　人　臺灣臺南地方法院檢察署檢察官
被　　　告　丁○○　男　35歲.
上列被告因竊盜案件，經檢察官提起公訴（92年度偵字第5347號）
，本院判決如下：
    主  文
丁○○竊盜，累犯，處有期徒刑伍月，如易科罰金，以參佰元折
算壹日。
    事  實
一、丁○○於民國87年間因犯竊盜罪，經本院判處有期徒刑4月
    確定，於88年5月31日執行完畢；復因犯偽造有價證券罪，
    經本院判處有期徒刑4年確定，甫於91年9月10日假釋出獄，
    仍在付保護管束中，猶不知悔改。又於92年4月23日中午12
    時45分許，因見甲○○駕駛車牌3J-338號自小貨車，停放在
    台南市○○路○段177號前卸貨，認有機可乘，竟基於為自己
    不法所有之意圖，趁甲○○搬卸貨物進入東門路2段175 號
    處之際，打開該自小貨車之前車門，竊取甲○○所有放置在
    駕駛座上之皮包1只（內有計算機、隨身手冊、牙籤盒、名
    片、指甲剪等物），為甲○○當場目擊，丁○○得手後王仁
    路往衛國街106巷內逃逸，甲○○見狀在後追趕，附近之民
    眾丙○○及乙○○聞聲亦共同參與追捕，嗣於同日下午1時
    許，經警據報後，與上開共同追捕之人，在台南市○○路○
    段260號「四海水族館」內將其逮捕。
二、案經甲○○訴由臺南市警察局第一分局報請臺灣臺南地方法
    院檢察署檢察官偵查起訴。
    理  由
一、訊據被告丁○○對於前揭犯行矢口否認，辯稱：我是到東門
    路2段216號東門郵局處領取郵政信箱裏的郵件，出了郵局的
    時候，突然有3個人跑過來說我偷他們的東西，但是我並未
    竊取被害人甲○○的皮包，我在的位置與他車輛的位置相差
    30到50公尺。但因為當時我在外面欠人家錢，我不認識他們
    會害怕，所以要跑，我如果被打死，你們也不會同情我或者
    他們是被有心人利用，故意要陷害我，我要求警察作指紋鑑
    定，調郵局的錄影帶及衛國街的錄影帶，但是警察拒絕，證
    人丙○○是警察的顧問，他不應該以警察顧問的身分阻止，
    如果調到衛國街的錄影帶，就可以證明當時衛國街沒有人在
    喊抓小偷。我懷疑皮包不是被害人甲○○的，他是做工的，
    不可能放一些與他工作無關的東西如計算機等雜物，我懷疑
    他們設計我，我沒有經過一個公平的調查。證人丙○○並沒
    有看到我偷東西；證人乙○○是在達美樂廚房裏面作披薩，
    一個廚房工作的人可能是聽人家在抓小偷才跟去的，他也沒
    有看到云云。
二、本院審酌：
  (一)經查：證人即被害人甲○○於本院審理中證稱：「發生本件
    之前我不認識被告，我當天中午開自小客車到那邊去卸貨。
    我到客戶店裡卸貨時當時眼睛看著外面，我看到被告走過去
    ，又走回來，看到他探頭看我車內，打開車門，拿走我的皮
    包，我就馬上衝出來，他就丟下皮包，跑到衛國街，他當時
    有躲起來，沒有找到，附近的民眾，幫忙找，我有講他的特
    徵給附近的民眾，被告戴口罩、有揹包包。後來我在東門路
    上看到他，我叫他不要跑，他還是跑，我才與附近店家3、4
    個人一起追趕他，追到四海水族館才抓到他。」、「當時我
    就在注意他，看他看得很清楚，而且他身上的口罩、包包都
    一樣。」等語（見本院94年度易緝字第10號，以下簡稱本院
    卷二審理筆錄第4至6頁）明確，核與其於本院調查中證述之
    情節（見本院92年度易字第771號卷，以下簡稱本院卷一第
    30至32頁）；及證人丙○○於本院調查中證稱：「我是看到
    被害人在追被告，我是第一分局義警，也是顧問。被告機車
    停在我們公司門口右前方。因為大榮貨運即被害人在我們門
    口卸貨，後來司機追出來，我看到他們先轉進衛國街，再轉
    裕農路，再轉進東門路，跑進四海水族館內，我們三人在四
    海水族館內後門抓到被告。」等語（見本院卷一第39頁）；
    及證人乙○○於本院調查中證稱：「我聽到被害人在喊偷東
    西時，看到被告把皮包丟掉，跑掉，當時除了被害人與我外
    ，另外有人一同追被告，但那人我不認識，但他後來先走了
    。」等語相符，當可採信，足認被告於前揭時地，確實竊取
    證人甲○○所有之皮包。
  (二)次查：本件案發時，被告所騎乘之機車停放於東門路2段171
    號前，相距本件失竊地點僅約9公尺，距離東門郵局36.6公
    尺，且機車未上鎖亦未熄火之事實，業據被告坦承在卷（見
    警卷第1頁反面、本院卷二審理筆錄第13頁），且為證人乙○○（見本院卷二第44頁）證述在卷，並有機車之停放照片
    2 幀附卷可稽（見卷第14頁），此部分事實當可認定。被告
    如僅係至東門郵局領取郵件，為何將騎乘之機車停放於遠離
    郵局36.6公尺處，被害人甲○○之失竊地點附近，且機車又
    未熄火？實與常情乖違。被告雖又辯稱因其機車老舊如果熄
    火將很難再發動，故未熄火云云，然查未熄火之機車即易為
    他人竊取，縱使該機車老舊亦同，本院亦不乏此類因此失竊
    機車之案例。如果如被告所述，被告更應將之停放於靠近東
    門郵局之處所，以便取完郵件後儘速返回其機車處才是，焉
    有反其道而行，將未上鎖、熄火之機車，停放於遙遠之距離
    處，步行至東門郵局取信件，再步行返回之理。再被告為警
    查獲時曾矢口否認騎乘機車至案發地點處停放，經警盤查後
    始坦承上情（見警卷第1頁反面、第2頁），且經證人丙○○
    證述在卷（見偵卷第15頁），此部分事實，亦足以認定。如
    被告並未偷竊，為何於警詢時一度矢口否認曾將機車停放於
    案發現場，亦啟人疑竇。足認被告將其機車停放於失竊地點
    附近係為竊取證人甲○○之財物，而非為至東門郵局領取信
    件。其所辯與常情大謬，而不足採信。
  (三)復查：被告於本院審理中二次辯稱：證人等3人係自東門郵
    局將其追至四海族館內云云（分見本院卷二審理筆錄第4、
    12頁），然被告亦於警詢中二次辯稱：我是看完信箱後走至
    10至20公尺處即被證人甲○○等人追打（分見警卷第2頁、
    第3頁反面），前後已互相矛盾，而不足採信。又如證人等3
    人確實在東門郵局攔阻被告，被告為何不逕自向郵局內之人
    員求援即可，且郵局內有監視器材可紀錄案發過程，證人等
    3人依常情判斷，較不敢從事違法行為，然被告竟逕自逃離
    郵局，任證人等3人於街上追逐，亦與常情不符。
  (四)皮包上指紋之保留，應於案發時即時為之，眾人皆知，縱認
    被告辯稱證人丙○○係警局顧問阻止其要求鑑定指紋，且警
    詢筆錄亦未記載（見本院卷二94年3月1日準備程序筆錄第4
    頁）云云為真實，然被告於當日為員警解送臺灣臺南地方法
    院檢察署時，亦未向檢察官提出鑑定指紋乙事，此有偵訊筆
    錄可稽。被告遲至92年5月16日始遞狀向檢察官聲請鑑定皮
    包上之指紋，此時皮包早已返還證人甲○○，焉有再行鑑定
    指紋之可能，依此足認被告所辯亦不足採信。
  (五)證人乙○○自警詢及本院調查中均未證稱曾目睹被告竊取證
    人甲○○之皮包，均證稱：竊取過程我沒有看見，但是有看
    見被告將皮包丟棄之情形等語。（分見警卷第6頁反面、本
    院卷一第43頁），被告辯稱乙○○偽稱看見其偷竊云云，不
    足採信。再證人甲○○雖一度於本院審理中證稱：被告竊盜
    時有戴帽子云云（見本院卷二審理筆錄第5頁）與事實不符
    ，然此時距案發時已近2年，其記憶難免有所不清，況證人
    甲○○嗣後隨即更正，被告竊盜時並未戴帽子等語（見本院
    卷二審理筆錄第6頁）核與其於警詢時供稱被告犯罪時有戴
    口罩、有背包包等語（見警卷第5頁）及被告為警查獲時之
    現場照片4紙相符（見警卷第10、11頁），尚不得因此遽認
    證人甲○○之證言不足採信。復證人甲○○皮包內，裝有計
    算機、隨身手冊、牙籤盒、名片、指甲剪等物，此為被告所
    不否認，前揭物品並無與證人甲○○之工作不相稱之處，被
    告所辯顯係臨訟卸責之詞，不足採信。
  (六)至被告聲請本院調閱錄影帶乙節，因時間已甚久遠，無法調
    得，且依前揭證據已足認被告之竊盜犯行，因此本院認為，
    並無再調閱錄影帶之必要。綜上所述，足認被告所辯均無非
    係事後卸責之詞，而不足採信，本件事證已甚明確，被告犯
    行均足堪認定。
三、核被告所為前揭犯行，係犯刑法第320條第1項之普通竊盜罪
    。被告竊得皮包後將之持於手中，顯已達於己力支配之下，
    應論以竊盜既遂之罪，雖被告隨即將該皮包丟棄，已無解於
    被告竊盜既遂罪之成立。又被告有前揭論罪科刑紀錄，有台
    灣台南地方法院檢察署刑案資料查註紀錄表及臺灣高等法院
    被告全國前案紀錄表各1紙附卷可稽，其於5年之內再犯本件
    有期徒刑以上之罪，為累犯，應依法加重其刑。爰審酌被告
    年輕力壯，卻不知從事正途，意圖不勞而獲，及其犯罪情節
    、手段、所生危害，審理中猶飾詞圖卸刑責，犯後態度惡劣
    等一切情狀，量處如主文所示之刑及諭知如易科罰金之折算
    標準，以資懲戒。
據上論斷，應依刑事訴訟法第299條第1項前段，刑法第320條第1
項、第47條、第41條第1項前段，罰金罰鍰提高標準條例第1條前
段、第2條，判決如主文。
本案經檢察官 戊○○ 到庭執行職務。
中　　華　　民　　國　　94　　年　　3 　　月　　30　　日
      　　　　　　刑事第八庭審判長法  官  吳  勇  輝
                                  法  官  陳  映  佐
                                  法  官  蔡  直  青
以上正本證明與原本無異。
如不服本判決，應於判決送達後10日內，向本院提出上訴狀。
  　　　　　　　　　　　　　　　　書記官　沈  建  杉
中　　華　　民　　國　　94　　年　　4　　月　　 4　　日
附錄法條
刑     法
第  320 條  (普通竊盜罪、竊佔罪)
意圖為自己或第三人不法之所有，而竊取他人之動產者，為竊
  盜罪，處五年以下有期徒刑、拘役或五百元以下罰金。
意圖為自己或第三人不法之利益，而竊佔他人之不動產者，依
  前項之規定處斷。
前二項之未遂犯罰之。
